Inventaris van archieven inzake de Wetgeving voor Nederlands-Indië over de periode 1830-1923
Nationaal Archief, Den Haag
Reglement op de burgerlijke rechtsvordering voor de Raden van Justitie en het Hooggerechtshof van Nederlands-Indië
Reglement op de strafvordering voor de Raden van Justitie en het Hooggerechtshof van Nederlands-Indië
Reglement op de uitoefening der politie, de burgerlijke rechtspleging en de stafvordering voor de inlanders en de daarmede gelijkgestelden op Java en Madoera (het zgn. "Inlands reglement').
Bovendien ontwierp Wichers 'bepalingen tot verzekering van de regelmatige werking der nieuwe wetgeving op de Buitenbezittingen en tot regeling van enige onderwerpen van strafwetgeving' vooruitlopende op de later vast te stellen strafrechtwetgeving.
Regels omtrent de inlandse rechtspleging waren vastgesteld in het 'Reglement op de administratie der Politie en de Criminele en Civiele rechtsvordering onder den inlander' (zie Indisch Staatsblad 1819 nummer 20). Deze regels vormden de basis voor het Inlands Reglement van 1848 (zie Indisch Staatsblad 1848 nummer 16). Wel bleef dus nog het oude strafrecht van kracht dat pas in 1866 werd vervangen door het strafwetboek voor Europeanen. Zie inventarisnummer 93 betreffende die 'dadelijke voorzieningen'.
COMMISSIE VOOR DE STRAFWETGEVING IN NEDERLANDS-INDIË (1861)
Behalve enkele wettelijke aangelegenheden die 'dadelijke voorziening' vereisten had de commissie-Scholten van Oud-Haarlem zich niet bezig gehouden met de aanpassing van het Nederlandse Wetboek van Strafrecht aan de Indische juridische strafpraktijk. Wel is H.L. Wichers nog met het voorzitterschap van een commissie voor het maken van een ontwerp-Wetboek van Strafrecht bekleed geweest, maar de werkzaamheden van deze commissie hadden voorshands geen concreet resultaat. Volgens kwamen er andere commissies, waarvan de belangrijkste was de commissie die bij ministerieel besluit van 12 december 1860 nummer 15 werd ingesteld onder voorzitterschap van D.A.J. Junius van Hemert. De commissie, die verder bestond uit F.G.L. François, G. Keijzer en A.A. de Pinto, bood haar ontwerp op 19 november 1861 aan de minister van Koloniën aan. In 1864 werd een nieuw ontwerp-strafwetboek ingediend. Bij Koninklijk Besluit van 10 februari 1866 nummer 54 werd het strafwetboek van Nederlands-Indië afgekondigd dat op 1 januari 1867 in werking trad. Nadien zijn er nog vele veranderingen in aangebracht.
BIJZONDERE COMMISSIE HERZIENING INDISCH PRIVAAT- EN STRAFRECHT (1907-1923)
Bij Koninklijk Besluit van 30 juli 1892 nummer 36 werd een 'Staatscommissie voor het Indische privaatrecht' in het leven geroepen die onder voorzitterschap stond van J. van Gennep.
Hieruit werd een bijzondere commissie samengesteld die zich behalve met het Indische privaatrecht ook met het Indisch strafrecht bezighield, hetgeen nader werd geregeld bij Koninklijk Besluit van 26 januari 1907 nummer 27. De naam van de commissie werd nu 'Staatscommissie voor de herziening van het Indisch privaat- en strafrecht'. In 1918 trad een vernieuwd strafwetboek voor Nederlands-Indië in werking.
Encyclopaedie van Nederlandsch Indië (7 delen, 's-Gravenhage, Leiden 1917-1939), zie onder de kopjes 'strafrecht' en 'rechtswezen'.
Geschiedenis van het archiefbeheer
Het archief van de wetgevingscommissie berustte in 1845 bij haar voorzitter, C.J. Scholten van Oud-Haarlem. Staatsraad Wichers, die de werkzaamheden in Nederlands-Indië zou afronden, nam een deel van de door de commissie-Scholten van Oud-Haarlem en de vòòrcommissies gevormde archieven mee naar Nederlands-Indië. Een ander deel bleef onder beheer van Scholten van Oud-Haarlem. Na het overlijden van Scholten van Oud-Haarlem in 1849 schreef het ministerie van Koloniën zijn weduwe aan en werd haar gevraagd de bij haar aanwezige archiefbescheiden aan het ministerie over te dragen, hetgeen in 1850 inderdaad geschiedde.
Algemeen Rijksarchief, Tweede afdeling, archief ministerie van Koloniën, inventaris 2.10.02, inventarisnummer 11, exhibitum 30 mei 1850 nummer 2. Hierin bevindt zich een 'Opgave der stukken afkomstig uit den boedel van Scholten van Oud-Haarlem'. Van kan, Codificatie, 124 (1926) 171.
Met de begeleidende brief werden ze in de serie resolutiën opgeborgen en daar gedurende bijna honderd jaar bewaard.
Niet geheel duidelijk is wat er met de door Wichers meegenomen en de door hem in Nederlands-Indië gevormde archieven is gebeurd. Van Kan suggereert dat een deel in het Landsarchief van Nederlands-Indië is terechtgekomen en een ander deel bij de Algemene Secretarie, welk deel later aan het ministerie van Koloniën zou zijn overgedragen. In 1853 werd in ieder geval door H.A. Feith, weduwe van H.L. Wichers, het archief van haar man overgedragen aan het ministerie van Koloniën. Een deel ervan kwam te berusten in het archief van dat ministerie (het deel dat in de inventaris is opgenomen), de overige stukken werden over andere departementsafdelingen en de 'Delftsche akademie' verdeeld.
Algemeen Rijksarchief, Tweede Afdeling, archief ministerie van Koloniën 1850-1900, inventaris 2.10.02, inventarisnummer 272, exhibitum 27 juli 1853 nummer 1.
Van het archief van de Commissie voor strafwetgeving in Nederlands-Indië is slechts het ontwerp-Wetboek van strafrecht van november 1861 overgebleven. Dit ontwerp bestond uit twee delen. Op grond van artikel 4 van de Archiefwet 1962 werden de archivalia in 1989 tijdelijk door een antiquair in wiens bezit de delen waren, aan de Tweede Afdeling van het Algemeen Rijksarchief afgestaan teneinde de afdeling in de gelegenheid te stellen de archiefstukken te fotokopiëren. Daarna zijn de archivalia door de antiquair verkocht.
Ibidem, archief Tweede Afdeling van het Algemeen Rijksarchief, 1989, D2487, dossier X5.2. ibidem, archief ministerie van Koloniën 1850-1900, inventaris 2.10.02, inventarisnummer 1169, exhibitum 12 april 1862 nummer 22 en inventarisnummer 1210, exhibitum 26 juni 1862 nummer15.
Uit het archief van de Bijzondere commissie herziening Indische privaat- en strafrecht zijn slechts de klapper en index op het archief overgeleverd. De herkomst ervan is onduidelijk. Deze toegangen werden aangetroffen tussen andere stukken van het archief van het ministerie van Koloniën. De verblijfplaats van het eigenlijke archief van de commissie is onbekend, mogelijk is dat het Arsip Nasional van Indonesië.
De verwerving van het archief
De rechtstitel is (nog) onbekend
De verwerving van het archief
Het archief is krachtens bepalingen van de Archiefwet overgebracht.
Inhoud en structuur van het archief
2.10
Aanwijzingen voor de gebruiker
Openbaarheidsbeperkingen
Volledig openbaar.
Materiële beperkingen
Aanvraaginstructie
Openbare archiefstukken kunnen online worden aangevraagd en gereserveerd. U kunt dit ook via de terminals in de studiezaal van het Nationaal Archief doen. Om te kunnen reserveren dient u de volgende stappen te volgen:
U maakt een profiel aan op www.gahetna.nl, en logt vervolgens in
Via de archiefinventaris (alleen de beschrijvingen met rode nummers) selecteert u het gewenste archiefstuk door op de knop 'Reserveren' te klikken
In het volgende scherm geeft u aan op welke dag u het archiefstuk wilt inzien
Indien u zich bevindt in de studiezaal en een tafelnummer heeft ontvangen kunt u dit nummer vermelden. Als u geen tafelnummer heeft kunt u tafelnummer 777 laten staan
Vervolgens bevestigt u uw reservering door deze te versturen.
Verwant materiaal
Bewaarplaats van originelen
De verblijfplaats van het orginele materiaal is gedeeltelijk onbekend.
Beschikbaarheid van kopieën
Overzicht van geraadpleegde bronnen
Aa, A.J. van der, Biografisch woordenboek der Nederlanden. Voortgezet door K.J.R. van Harderwijk en G.D.J. Schotel. (Haarlem 1852-1878).
Encyclopaedie van Nederlandsch Indië (7 delen, 's-Gravenhage, Leiden 1917-1939).
Engelbrecht, W.A. ed., De Nederlandsch-Indische Wetboeken Bew. door E.M.L. Engelbrecht. (Leiden 1940).
Immink, A.J., De regterlijke organisatie van Nederlandsch-Indië ('s-Gravenhage 1882).
Indische Wetboeken, De (2 dln, Zaltbommel 1848).
Kan, J. van, 'De Bataviasche statuten en de buitencomptoiren', Bijdragen tot de taal-, land- en volkenkunde van Nederlandsch-Indië 100 (1941).
Kan, J. van, 'Uit de geschiedenis onzer codificatie', Indisch Tijdschrift van het Recht. Orgaan der Nederlandsch Indische Juristen-vereeniging, 118 (1923) 230-237; 123 (1926) 351-367; 124 (1926) 1-36, 85-100, 167-199, 257-287 en 337-356.
In 1927 zijn de artikelen gebundeld en uitgebracht in een boek met dezelfde titel als waaronder de artikelen zijn verschenen, namelijk 'Uit de geschiedenis der codificatie'.
Louter, J. de, Handleiding tot de kennis van het Staats- en Administratief recht van Nederlands-Indië ('s-Gravenhage 1895).
Nijhoffs geschiedenislexicon Nederland en België ('s-Gravenhage-Antwerpen 1981).
'Nieuwe wetgeving voor Nederlandsch Indië', Bijdragen tot de kennis der Nederlandsche en vreemde koloniën, bijzonder betrekkelijk de vrijlating der slaven (Utrecht 1847) 111-136.
Bijlagen
Index op de correspondentie van het archief-Wichers
Inventarisnummers 106-108; de index-nummers verwijzen naar nummers die op de archiefstukken zijn aangebracht.
Zaak- en persoonsnamen: Nummer
Advocaat-fiscaal voor de Land- en Zeemacht in Nederlands-Indië 51 60
Amboina, weeskamer te 198
Baglen (of Bagelen), resident van 263
Baglen, resident van 8 114 149
Banda, weeskamer te 198
Banjoemaas, resident van 8 114 149
Banka, resident van 353
Bantam, resident van 8 35 146
Batavia, 's Lands drukkerij te 358
---, Raad van Justitie te 29 30 36 41 42 113 122 136 141 145 163 168 200 202 206 253 318 333
---, college van boedelmeesteren te 61
---, resident van 8 32 50 56 182 183 299 323
---, weeskamer te 41 120 198
Benkoelen, assistent-resident van 353
Bezoekie, resident van 8 48 116 151
Boedelmeesteren te Batavia, college van 61
Bolt, S.J. 232
Borneo, gouverneur van 353
---, wester-afdeling 9
Buitenzorg, assistent-resident van 8 160
Celebes, gouverneur van 38 238 349
Cheribon, resident van 8 147
Cloux, H. du 253
Cremer, J.H. 253
Derde afdeling, omgaande rechter in de 289
Djokjakarta, resident van 8 12
Eerste afdeling, omgaande rechter in de 288 309
Financiën, generale directie van 120
Geer, W.C.E. de 63
Gouvernement van Nederlands-Indië 14 27 45 46 49 59 88 111 130 315 359
Gouverneur-generaal van Nederlands-Indië 1-7 13 15-21 24-26 28 31 33 40 43 62 64 68 69 71 72 74-82 83bis 84-87 89 90 92-101 103-110 117-119 123-125 127-129 131-133 135 137-140 142-144 152 154 158 159 161 162 164-167 169-172 174-177 179 181 185-188 190 191 193-197 199 201 203-205 207 209-211 215-217 220-223 225-229 231 233-236 240 242 243 245-251 254 256 257 259-262 264 265 268 271 273-277 280-282 287 291-298 300-306 308 310-314 316 317 319 320 322 325-327 329-332 334-342 344 345 347 348 354-357 360 361 363-369
Hoog Militair Gerechtshof van Nederlands-Indië 83
Hooggerechtshof van Nederlands-Indië 10 91 121 126 145 202 252 266 352 362
Indisch leger, commandant van het 37
Japara, resident van 8
Java, inlanders op 64 87 117
---, omgaande rechter op 112
---, resident van 34 157 270
Javasche Bank 120
Kadoe, resident van 8 47 279
Kediri, resident van 8 114 150 255
Klein, H. 253
Krawang, assistent-resident van 8 57 70 73 115 192
's Lands drukkerij te Batavia 358
's Lands middelen en domeinen te Batavia, directeur van 102
Madioen, resident van 8 114 149 218 230 258
Madoera, inlanders op 64 87 117
---, resident van 270
Makassar, weeskamer te 198
Meijer, J.C. 253
Middelen en Domeinen, directeur der - in Batavia 267
Mijnssen, J.J. 253
Molukse eilanden, gouverneur der 156 237 350
Nederlandsche Handel-Maatschappij 40 54
Nieuwenhuizen, J.L.A. 253
Padang, Raad van Justitie te 208 272 307
---, weeskamer te 198
Palembang, resident van 353
Passoeroewan, resident van 8
Patjitan, assistent-resident van 8 114 148 214
Pekalongan, resident van 8 286
Plaatselijk bestuur, hoofden van 343
Prianger regentschappen, resident van de 8 39
Producten en civiele magazijnen, directeur der 11 44 241 346
Rembang, resident van 8 150
Riouw, resident van 353
Samarang, Raad van Justitie te 29 30 36 41 58 113 122 136 145 153 173 178 184 202 212 321 333
---, resident van 8 32 50 56 67 180 182
---, wees- en boedelkamer te 66 244
---, weeskamer te 41 53 198
Samarangse afdeling 9
Schill, P.A. 252 266 352
Soerabaya, Raad van Justitie te 29 30 36 41 55 65 113 122 136 145 153 173 184 200 202 213 219 278 283-285 333
---, president van de landraad te 328
---, resident van 8 32 50 150 182
---, weeskamer te 198 224
Soerabaysche afdeling, omgaande rechter in de 134
Soerabayse afdeling 9
Soerakarta, resident van 8 63 189
Sumatra's westkust, gouverneur van 155 239 351
Tagal, resident van 8 269
Ternate, weeskamer te 198
Timor, resident van 353
Vierde afdeling, omgaande rechter in de 290
Visser, C. 88 111
Beschrijving van de series en archiefbestanddelen
- Archief C.J. SCHOLTEN VAN OUD-HAARLEM -voorzitter van de commissie voor de wetgeving van Nederlands-Indië en adviseur van H.L. Wichers- (1839-1849), A
  - Instelling en opheffing der commissie, A.1
    - Ingekomen besluiten van de minister van Koloniën met mededeling dat de werkzaamheden van de commissie, ingesteld bij Koninklijk Besluit van 15 augustus 1839 nummer 102, in Den Haag dienen te worden verricht, met aanwijzing van een ruimte hiervoor op het departement van Koloniën., 1; 2 stukken
    - Stukken betreffende de samenstelling, de werkzaamheden en de opheffing van de commissie., 1839-1845; 2; 1 omslag
  - Wetgeving, A.2
    - Algemeen, A.2.1
      - Ingekomen brieven van de minister van Koloniën bij de toezending van de Staatsbladen van Nederlands-Indië over de periode 1816-1841., 1840, 1842; 3; 1 omslag
      - Ingekomen brief van de minister van Koloniën betreffende de in de ontwerpen van wettelijke bepalingen te hanteren titels van de assistent-residenten., 1843; 4; 1 stuk
      - Minuten van uitgaande brieven aan de zojuist benoemde gouverneur-generaal van Nederlands-Indië, Rochussen, over diverse onderwerpen., 1845 en z.d; 5; 2 stukken
      - Stukken betreffende de invoering van en de overgang op de nieuwe Indische wetgeving., 1847-1848; 6; 1 omslag
      - Stukken betreffende de aanbieding ter vaststelling en ter koninklijke goedkeuring van het reglement op de burgerlijke rechtsvordering voor het Hooggerechtshof en de raden van Justitie, het reglement van strafvordering voor het Hooggerechtshof en de raden van Justitie en het reglement op de administratie der politie en de burgerlijke rechtspleging en strafvordering voor de inlanders en daarmee gelijkgestelde personen., 1848-1849; 7; 1 omslag
      - 'Compendium' van de belangrijkste civiele wetten en gewoonten der 'Mahomedanen' (mohammedanen) op het gebied van opvolging, erfrecht, overlijden, huwelijk en echtscheiding. Afschrift van origineel uit 1760., z.d.; 8; 1 katern
    - Rechterlijke Organisatie, A.2.2
      - Extracten uit het register der resolutiën van het Hooggerechtshof van Nederlands-Indië betreffende vonnissen, uitgesproken door de rechtbank te Palembang., 1832-1838; 9; 1 katern
      - Stukken betreffende de bevoegdheid tot het doen van rechtspraak aan de Westkust van Sumatra en een herziening van de bevoegdheden der rechterlijke instellingen aldaar, met provisioneel reglement voor de Raad van Justitie te Padang., 1837-1841; 10; 1 omslag
      - Brief van Scholten van Oud-Haarlem aan de Commissie, benoemd bij Besluit van 31 oktober 1837 nummer 1 inzake herziening van uitspraken van de rechtbank in Palembang in lijfstraffelijke zaken., 1838; 11; 1 stuk
      - Stukken betreffende het vonnis definitief van de Landraad der stad en voorsteden van Batavia in de zaak Fakier Mohidin Bapa Sap, luitenant der Moren te Batavia., 1839; 12; 1 omslag
      - Nota met voorstellen tot wijzigingen in het bestuursapparaat op Sumatra naar aanleiding van problemen, gerezen na een inval in een amfioen- en opiumhuis te Padang., 1839; 13; 1 katern
      - Stukken betreffende ingediende verzoekschriften ter herziening van uitgesproken vonnissen., 1839-1842; 14; 1 omslag
      - Ingekomen brief van het ministerie van Koloniën betreffende het aantekenen van hoger beroep van vonnissen, gewezen door de Hoven van Justitie in de koloniën., 1840; 15; 1 stuk
      - Ingekomen brief van de minister van Koloniën met verzoek om advies inzake de bevoegheid van de gouverneur-generaal tot het verlenen van gratie en wijziging van opgelegde straffen., 1842; 16; 1 stuk
      - Ingekomen missive van de minister van Koloniën inzake een mogelijk te sluiten overeenkomst tussen het Nederlandse gouvernement en de regering van Hannover ten aanzien van de kosteloze 'bediening in rechten' van elkaars onderdanen, waaronder ook de inwoners der koloniën begrepen zouden kunnen worden., 1845; 17; 1 stuk
      - Stukken betreffende de wetgeving inzake het beheer van strandgoederen in Nederlands-Indië., 1848; 18; 1 omslag
      - Wettelijke voorschriften inzake het notariaat in Nederlands-Indië., z.d.; 19; 1 katern
      - Overzicht van het Justitiewezen in geheel Nederlands-Indië., z.d.; 20; 1 katern
      - Extract uit het register der handelingen van de gouverneur-generaal van Nederlands-Indië in Rade van 29 november 1825 betreffende de proceskosten in civiele en in criminele zaken., z.d.; 21; 1 stuk
      - Stukken betreffende de wetgeving inzake de rechterlijke organisatie, de samenstelling en de bevoegdheden van de rechterlijke macht en het beleid der Justitie in Nederlands-Indië., z.d.; 22-30; 6 delen, 6 katernen en 1 omslag
        Door het ontbreken van data op de archivalia is het in vele gevallen niet mogelijk gebleken het ontwikkelingsstadium der stukken aan te geven.
        - Ontwerp van wet., 22; 1 katern
        - Ontwerp van wet (Algemene bepalingen en Eerste titel, samen 123 artikelen)., 23; 1 katern
        - Wet (71 artikelen), 24; 1 katern
        - Ontwerp van reglement (7 hoofdstukken, 140 artikelen)., 25; 1 katern
        - Ontwerpen van het reglement. Concepten., 26; 2 delen en 1 katern
        - Nota van toelichting op het ontwerp van reglement. Concepten., 27; 1 deel en 1 katern
        - Reglement. Concept en net-exemplaar., 28; 2 delen
        - Nota van toelichting op het reglement. Concept., 29; 1 deel
        - Inleiding en algemene beschouwingen (tot achtste afdeling, artikel 139)., 30; 1 omslag
    - Burgerlijk Wetboek (inclusief algemene bepalingen van wetgeving), A.2.3
      - Stukken betreffende de wetgeving inzake de onteigening van bezit in Nederlands-Indië., 1836, 1840-1841; 31; 1 omslag
      - Stukken betreffende een opdracht aan J.C. Reynst en C.J. Scholten van Oud-Haarlem inzake een door hen te verrichten onderzoek naar enkele vraagstukken inzake de concept-ordonnantie op de heffing van het recht van registratie., 1839-1840; 32; 1 omslag
      - Ingekomen en concept van uitgaande brief inzake de wijze waarop in Nederlands-Indië overeenkomsten worden afgesloten en de vraag of deze voldoende met waarborgen omgeven zijn., 1840; 33; 2 stukken
      - Voorlopige nota betreffende de 'materie der voogdij'., 1841; 34; 1 stuk
      - Stukken betreffende de instructie op de bewaring van de hypotheken en scheepsbewijzen in Nederlands-Indië, vast te stellen door de gouverneur-generaal., 1842; 35; 1 omslag
      - Stukken betreffende de totstandkoming van de ontwerpen van algemene bepalingen der wetgeving en van het Burgerlijk Wetboek van Nederlands-Indië., 1842-1844; 36-45; 2 omslagen, 7 stukken, 3 banden, 2 delen en 1 katern
        - Ontwerpen van algemene bepalingen en van het Burgerlijk Wetboek van Nederlands-Indië, gebaseerd op het Nederlands Burgerlijk Wetboek van 1837., 36; 1 stuk en 3 banden
          Band 1 betreft de artikelen 1 t/m 558, band II de artikelen 559 t/m 2030, in band III wordt de gehele materie behandeld.
        - Ontwerpen van algemene bepalingen betreffende de artikelen 1-16 en 1-36. Klad en concept., 37; 2 stukken
        - Nota's van toelichting, behorende bij het ontwerp van algemene bepalingen en bij het ontwerp van het Burgerlijk Wetboek. Klad en concept., 38; 2 delen
        - Nota aan de minister van Koloniën met voorstellen inzake de redactie van wetsartikelen uit het burgerlijk recht inzake eigendom, overgang van onroerende goederen en zakelijke rechten en het stelsel van hypotheken., 39; 1 katern
        - Nota over het ontbreken van een passage in artikel 2 betreffende slaven en de motivering hiervan in de nota van toelichting door de commissie., 40; 1 stuk
        - Nota naar aanleiding van het niet-overnemen van artikel 6, houdende algemene bepalingen der wetgeving van het Koninkrijk. Klad., 41; 1 stuk
        - Nota in verband met de verzending van een aantal artikelen van het ontwerp Burgerlijk Wetboek van Nederlands-Indië aan en ter beoordeling door referendaris Schröder., 42; 1 stuk
        - Nader ontwerp der eerste afdeling van de zestiende titel van het tweede boek, bevattende de artikelen 1112 tot en met 1131 alsmede een nadere korte toelichting hierop en op de negentiende titel van het eerste boek van het ontwerp van Burgerlijk Wetboek voor Nederlands-Indië., 43; 1 omslag
        - Nieuw ontwerp van de negentiende titel van het eerste boek van het ontwerp van Burgerlijk Wetboek voor Nederlands-Indië, met het opschrift: 'van afwezigheid', met bijlagen. Klad en concept., 44; 1 omslag
        - Begeleidingsbrief bij de aanbieding van het ontwerp van algemene bepalingen van wetgeving en van het ontwerp van wetgeving van Nederlands-Indië aan de minister van Koloniën., 45; 1 stuk
      - Commentaren op de ontwerpen van algemene bepalingen der wetgeving en van het Burgerlijk Wetboek van Nederlands-Indië., 1842-1845 en z.d.; 46-49; 2 omslagen, 1 stuk en 1 katern
        - Nota's van aanmerkingen op het ontwerp, afkomstig van de ministers van Koloniën en Justitie, alsmede de antwoorden daarop van de wetgevingscommissie, met bijlagen., 46; 1 omslag
        - Nota van 'speciale bedenkingen betrekkelijk enige der bepalingen, voorkomende in het Burgerlijk Wetboek voor Indië', afkomstig van J. van der Vinne. Afschrift., 47; 1 katern
        - Rapport van de Raad van State met commentaar op de ontwerpen, met een tegenrapport en voorstellen tot wijzigingen van de voorzitter van de wetgevingscommissie, met bijlagen., 48; 1 omslag
        - Voorlopige nota van 'aanmaningen op het concept van den heer Nauta' betreffende het Burgerlijk Wetboek., 49; 1 stuk
      - Stukken betreffende de ordonnantie op het zegel en de tewerkstelling van de verificateur der registratie, Stam in verband met de totstandkoming van deze ordonnantie., 1845; 50; 1 katern en 1 stuk
      - Nota naar aanleiding van het rapport van de minister van Justitie betreffende het concept Indisch Burgerlijk Wetboek, afkomstig van J. van der Vinne, met bijlage., 1846; 51; 2 stukken
      - Ingekomen brief van de secretaris-generaal van het ministerie van Koloniën inzake de ordonnantie op het recht van successie en overgang en inzake het erfrecht in Nederlands-Indië., 1848; 52; 1 stuk
      - Nota met voorstellen van H.L. Wichers inzake wijzigingen in het Burgerlijk Wetboek en het Wetboek van Koophandel., 1849; 53; 1 omslag
      - Nota van wijzigingen te brengen in het ontwerp van een reglement op het houden der registers van de burgerlijke stand voor de Europese en daarmee gelijk gestelden in Nederlands-Indië, met bijlagen., 1849; 54; 1 omslag
      - Minuut-nota inzake openbare verkopingen in Nederlands-Indië, geregeld in artikel 671a., z.d.; 55; 1 stuk
      - Wettelijke voorschriften inzake weeskamers in Nederlands-Indië. Klad en concept., z.d.; 56; 3 katernen
      - Wettelijke voorschriften inzake overdrachten van onroerende zaken en vestiging van hypothecaire verbanden., z.d.; 57; 1 katern
      - Overzicht van afkortingen en concordans met verwijzingen van nummers van wetsartikelen naar andere, daarmee in verband staande artikelen., z.d.; 58; 1 stuk
      - Wettelijke voorschriften inzake de Burgerlijke Stand in Nederlands-Indië., z.d.; 59; 1 katern